tr: İş ve Endüstri > Madencilik ve Taş Ocakçılığı > Madencilik ve Taşocakçılığı Makineleri: Kırıcılar; Sondaj Makinaları
hr-HR: Posao i industrija > Rudarstvo i vađenje kamena > Strojevi za rudarstvo i vađenje kamena: Drobilice; Strojevi za bušenje
fi: Yritys ja teollisuus > Kaivos ja louhinta > Kaivos- ja louhintakoneet: Murskaimet; Porauskoneisto
sv: Företag och industri > Gruvdrift och stenbrott > Gruv- och stenbrytningsmaskiner: Krossar; Borriggar
sk-SK: Obchod a priemysel > Hlbinná a povrchová ťažba > Hlbinné a povrchové ťažobné stroje: Drviče; Vrtné súpravy
nb: Forretninger og industri > Gruvedrift og steinbrudd > Gruve- og steinbruddsmaskineri: Knusere; Borerigger
en: Business & Industrial > Mining & Quarrying > Mining & Quarrying Machinery: Crushers; Drilling Rigs
vi: Kinh doanh & Công nghiệp > Khai mỏ và khai thác đá > Phụ tùng khai thác mỏ và khai thác đá: Máy nghiền; Giàn khoan
da: Erhverv og industri > Minedrift og stenbrud > Maskiner til minedrift og stenbrud: Knusere; Borerigge
sl-SI: Posel in industrija > Rudarstvo in kamnoseštvo > Stroji za rudarstvo in kamnoseštvo: Drobilniki; Vrtalni stroji
pt-PT: Business e industrial > Exploração mineira e de pedras > Maquinaria de exploração mineira e de pedreira: Britadeiras; Plataformas de perfuração
it: Commercio e industria > Estrazione e cave > Macchinario per estrazione e cave: Frantoi; Impianti di perforazione
es: Economía e industria > Minería y explotación de canteras > Maquinaría para minería y canteras: Trituradoras; Equipos de perforación
cs: Obchod a průmysl > Těžba > Těžební a dobývací stroje: Drtiče; Vrtné soupravy
de: Wirtschaft & Industrie > Bergbau & Steinbruch > Bergbau- und Steinbruchmaschinen: Brecher; Bohrtürme
bg-BG: Бизнес и промишленост > Миньорство и кариери > Минни и кариерни машини: Трошачни машини; Сондажни платформи
zh-TW: 商業與各產業 > 採礦和採石業 > 採礦/採石機械: 破碎機; 立式鑽孔機
ko: 비즈니스/산업 > 채굴/채석 > 채굴/채석 기계: 분쇄기; 굴착 장치
ja: ビジネス・産業 > 鉱業・採石 > 採鉱&採石機械: クラッシャー; 掘削リグ
fr: Entreprise et industrie > Exploitation des carrières et extraction > Machines pour l’exploitation des mines et des carrières: Concasseurs; Appareils de forage
hu: Üzlet és ipar > Bányászat és kőfejtés > Bányász- és kőfejtőgépek: Zúzógépek; Fúróberendezések
el: Επιχειρηματικός & βιομηχανικός εξοπλισμός > Εξόρυξη & λατομεία > Μηχανήματα εξόρυξης & λατομείων: Θραυστήρες; Τρυπάνια γεωτρήσεων
lt-LT: Verslas ir pramonė > Kasyba ir akmenskaldyba > Kasybos ir akmenskaldybos mašinos: Trupintuvai; Gręžimo įrenginiai
pl: Biznes i przemysł > Górnictwo głębinowe i odkrywkowe > Maszyny dla górnictwa głębinowego i odkrywkowego: Kruszarki; Wiertnie
pt-BR: Comercial e industrial > Mineração > Máquinas para mineração e pedreiras: Trituradores; Plataformas de perfuração
ro-RO: Afaceri și sectorul industrial > Exploatare mine și cariere > Echipamente pentru exploatare mine și cariere: Concasoare; Instalații de foraj
zh-CN: 商业/工业 > 采矿与采石 > 采矿和采石机: 破碎机; 钻探装置
nl: Zakelijk en industrieel > Mijnbouw en steengroeven > Mijnbouw- en steengroevebenodigdheden: Brekers; Boortorens
th: ธุรกิจและอุตสาหกรรม > การทำเหมืองและเหมืองแร่ > เครื่องจักรสำหรับการทำเหมืองแร่และเหมืองหิน: เครื่องบด; แท่นขุดเจาะ
ru: Бизнес и промышленность > Горное дело > Оборудование для горных разработок: Дробилки; Буровые установки